---
title: "Resolución"
author: "Grupo 7"
editor: visual
date: "`r Sys.Date()`"
date-format: "DD/MM/YYYY"
lang: es
toc: true
toc-depth: 4
number-sections: true
format:
  html:
    code-tools: true
    code-fold: true
  pdf: 
    keep-tex: true
    header-includes:
      - \usepackage{float}
      - \floatplacement{table}{H}
      - \floatplacement{figure}{H}
execute: 
  echo: true
  warnings: false
---

\pagebreak

# Cargamos las librerias que usaremos

```{r}
source("teoriadecision_funciones_incertidumbre.R")
library(tinytable)

```

\pagebreak

# Problema 1
Dada la siguiente tabla que recoge una matriz de valores numéricos, aplicar los criterios de decisión bajo incertidumbre:

|    | e1  | e2 | e3 | e4 |
| -- | --- | -- | -- | -- |
| d1 | 85  | 40 | 65 | 30 |
| d2 | 55  | 70 | 50 | 90 |
| d3 | 20  | 95 | 80 | 45 |
| d4 | 75  | 60 | 40 | 85 |
| d5 | 100 | 55 | 70 | 20 |


Siendo ei los distintos estados de la naturaleza (i= [1,4]) y di, las distintas opciones (i=[1,5])
Resolver tanto para beneifcioes como para costos

# Creamos la tabla para poder tratarla
```{r}
tablita = crea.tablaX(c(85,40, 65, 30,
                       55, 70, 50, 90, 
                       20, 95, 80, 45, 
                       75, 60, 40, 85,
                       100, 55, 70, 20), numalternativas = 5, numestados = 4)

# Convertimos la tabla en un data.frame
tablita = as.data.frame(tablita)

# Comprobamos
tt(tablita, rownames = T)
```
#Caso de beneficios

### Criterio de Wald:

```{r}
criterio.Wald(tablita)
```

La decisión óptima en este caso es d2, con un valor de 50.

###Criterio Maximax (optimista)

```{r}
criterio.Optimista(tablita)
```

La decisión óptima usando este criterio es d5, con un valor de 100.

### Criterio de Hurwicz:
 (Nótese que de aquí en adelante, para este ejercicio siempre usaremos 0.5 para el valor de α)

```{r}
criterio.Hurwicz(tablita,alfa=0.5)
```

Mediante Hurwicz llegamos a la conclusión de que la decisión óptima para α=0.5 es d2, con un valor de 70.

Comprobamos mediante un gráfico cómo varía al hacerlo el alfa
  
```{r}
dibuja.criterio.Hurwicz_Intervalos(tablita,T)
```

Observamos que para α hasta 0,75, la mejor opción es d2, mientras que de 0,75 a 1, es d5

### Criterio de Savage:

```{r}
criterio.Savage(tablita)
```
Savage nos indica que la mejor decisión es d4, cuyo valor bajo este criterio es 40.

### Criterio de Laplace:

```{r}
criterio.Laplace(tablita)
```
Con las condiciones propuestas por el criterio de Laplace, la decisión óptima es d2, con un valor de 66.25

### Criterio del Punto Ideal:

```{r}
criterio.PuntoIdeal(tablita)
```

Siguiendo este criterio, la decisión óptima es d4, cuyo valor es 58.94913

Vemos que la solución que más se repite es d2 en el caso de beneficios.

# Caso:Costes
Ahora haremos el análisis para el caso de costes

### Criterio de Wald:

```{r}
criterio.Wald(tablita,F)
```

Las decisiones óptimas en este caso son d1 y d4, ambas con un valor de 85.

###Criterio Maximax (optimista)

```{r}
criterio.Optimista(tablita,F)
```

Las decisiones óptimas usando este criterio son d3 y d5, con un valor de 20 ambas.

### Criterio de Hurwicz:
(Nótese que de aquí en adelante, para este ejercicio siempre usaremos 0.5 para el valor de α)

```{r}
criterio.Hurwicz(tablita,alfa=0.5,F)
```

Mediante Hurwicz llegamos a la conclusión de que las decisiones óptimas para α=0.5 son d1 y d3, con un valor de 57.5

Comprobamos mediante un gráfico cómo varía al hacerlo el alfa

```{r}
dibuja.criterio.Hurwicz_Intervalos(tablita,F)
```

Observamos que para α hasta 0.5, la mejor opción es d1, mientras que de 0.5 a 1, es d3.

### Criterio de Savage:

```{r}
criterio.Savage(tablita,F)
```
Savage nos indica que la mejor decisión es d3, cuyo valor bajo este criterio es 55.

### Criterio de Laplace:

```{r}
criterio.Laplace(tablita,F)
```
Con las condiciones propuestas por el criterio de Laplace, la decisión óptima es d1, con un valor de 55

### Criterio del Punto Ideal:

```{r}
criterio.PuntoIdeal(tablita,F)
```

Siguiendo este criterio, la decisión óptima es d1, cuyo valor es 70.35624



Vemos que la solución que más se repite es d1 en el caso de costes.
